臺灣臺中地方法院刑事判決　　　　　　 100年度易字第3774號
公　訴　人　臺灣澎湖地方法院檢察署檢察官
被　　　告　鄭景廷
上列被告因違反毒品危害防制條例案件，經檢察官聲請簡易判決
處刑（臺灣澎湖地方法院檢察署100年度毒偵字第70號），經臺
灣澎湖地方法院判決管轄錯誤（100年度易字第79號），移送本
院審理，本院判決如下：
    主  文
鄭景廷施用第二級毒品，累犯，處有期徒刑陸月，如易科罰金，
以新臺幣壹仟元折算壹日。
    事  實
一、鄭景廷前因施用第二級毒品案件，經本院以97年度易字第26
    08號判處有期徒刑4月（共3罪），應執行有期徒刑11月確定
    ，因施用第二級毒品案件，經本院以97年度中簡字第3228號
    判處有期徒刑4月確定，上開案件，再經本院以97年度聲字
    第5211號裁定合併定其應執行之刑為有期徒刑1年1月確定，
    嗣經送監執行，於民國98年6月15日縮刑期滿而執行完畢。
    又因施用第二級毒品案件，經本院以100年度沙簡字第143號
    判處有期徒刑5月確定，因施用第二級毒品案件，經本院以1
    00年度沙簡字第272號判處有期徒刑5月確定，因施用第二級
    毒品案件，經本院以100年度沙簡字第344號判處有期徒刑6
    月確定，上開案件，再經本院以100年度聲字第3394號裁定
    合併定其應執行之刑為有期徒刑1年1月確定；因竊盜案件，
    經本院以100年度易字第2726號判處有期徒刑4月確定，因施
    用第二級毒品案件，經本院以100年度中簡字第2287號判處
    有期徒刑6月確定；上開案件於100年6月21日送監接續執行
    ，現仍在法務部矯正署臺中監獄執行中。另因施用毒品案件
    ，經本院以96年度毒聲字第873號裁定送觀察、勒戒後，認
    無繼續施用毒品之傾向，於96年9月19日執行完畢，並經臺
    灣臺中地方法院檢察署檢察官以96年度毒偵字第4060號為不
    起訴處分確定。詎鄭景廷於前開觀察、勒戒執行完畢釋放後
    5年內，仍不知悔改，復基於施用第二級毒品甲基安非他命
    之犯意，於99年8月31日某時許，在其位於臺中縣大甲鎮（
    現改制為臺中市大甲區○○○里○○路77號住處內，以將第
    二級毒品甲基安非他命粉末置於玻璃球管內用火燒烤而吸其
    煙霧之方式，施用第二級毒品甲基安非他命1次。嗣於99年9
    月1日晚上10時50分許，在澎湖縣馬公市○○路、同和路口
    ，因交通違規事件為警攔查，經警採其尿液送驗，結果呈甲
    基安非他命陽性反應，始悉上情。
二、案經澎湖縣政府警察局馬公分局報告臺灣澎湖地方法院檢察
    署檢察官偵查後聲請簡易判決處刑。
    理  由
一、按司法警察機關調查中之案件，為因應實務上或因量大、或
    有急迫之現實需求，併例行性當然有鑑定之必要者，例如毒
    品之種類與成分、尿液之毒品反應，或者槍彈有無殺傷力等
    鑑定，基於檢察一體原則，得由該管檢察長對於轄區內之案
    件，以事前概括選任鑑定人或囑託鑑定機關、團體之方式，
    俾便轄區內之司法警察官、司法警察對於調查中之此類案件
    ，得即時送請先前已選任之鑑定人或囑託之鑑定機關、團體
    實施鑑定，以求時效（法務部92年9月1日法檢字第09200350
    83號函參照，刊載於法務部公報第312期）。此種由檢察機
    關概括選任鑑定人或概括囑託鑑定機關、團體，再轉知司法
    警察官、司法警察於調查犯罪時參考辦理之作為，法無明文
    禁止，係為因應現行刑事訴訟法增訂傳聞法則及其例外規定
    之實務運作而為。此種由司法警察官、司法警察依檢察官所
    概括選任之鑑定人或囑託鑑定機關、團體所為之鑑定結果，
    與檢察官選任或囑託為鑑定者，性質上並無差異，同具有證
    據能力（最高法院98年度臺上字第6122號判決意旨參照）。
    而高雄市立凱旋醫院係經檢察機關概括選任為尿液之鑑定機
    關之一，為本院審判實務所知悉，故本案由澎湖縣政府警察
    局馬公分局依檢察機關概括選任囑託高雄市立凱旋醫院就被
    告尿液所為之檢驗報告，即具有證據能力，合先敘明。
二、訊據被告鄭景廷對於上開施用第二級毒品甲基安非他命之犯
    行，坦承不諱，且其於99年9月1日為警攔查後，經警採集尿
    液送驗，結果呈甲基安非他命陽性反應，此有尿液檢體送驗
    登記表、高雄市立凱旋醫院濫用藥物尿液檢驗報告各1紙在
    卷可稽，足徵被告之自白確與事實相符。本件被告前因施用
    毒品案件，經本院以96年度毒聲字第873號裁定送觀察、勒
    戒後，認無繼續施用毒品之傾向，於96年9月19日執行完畢
    ，有臺灣臺中地方法院檢察署刑案資料查註紀錄表及臺灣高
    等法院被告前案紀錄表各1份在卷可考。被告於96年9月19日
    觀察、勒戒執行完畢釋放後，5年內再犯本件施用第二級毒
    品犯行，依毒品危害防制條例第23條第2項規定，自應依法
    論科。本件事證明確，被告施用第二級毒品甲基安非他命之
    犯行，應堪認定。
三、核被告鄭景廷所為，係犯毒品危害防制條例第10條第2項之
    施用第二級毒品罪。被告為施用第二級毒品，而持有該級毒
    品，其持有之低度行為，應為施用之高度行為所吸收，不另
    論罪。被告前因施用第二級毒品案件，經本院以97年度易字
    第2608號判處有期徒刑4月（共3罪），應執行有期徒刑11月
    確定，因施用第二級毒品案件，經本院以97年度中簡字第32
    28號判處有期徒刑4月確定，上開案件，再經本院以97年度
    聲字第5211號裁定合併定其應執行之刑為有期徒刑1年1月確
    定，嗣經送監執行，於98年6月15日縮刑期滿而執行完畢等
    情，此有臺灣臺中地方法院檢察署刑案資料查註紀錄表及臺
    灣高等法院被告前案紀錄表各1份在卷可稽，其於受有期徒
    刑執行完畢後，5年以內故意再犯本件有期徒刑以上之罪，
    為累犯，應依刑法第47條第1項規定，加重其刑。爰審酌被
    告曾因施用毒品經送觀察、勒戒後，仍未能戒斷，再犯本案
    之罪，顯然未能善體國家設置觀察、勒戒機構，協助毒品施
    用者戒除毒癮之良法美意，及其犯罪之動機、目的、家庭經
    濟狀況小康之生活狀況、國中肄業之智識程度、品行、所生
    危害，暨犯罪後坦承犯行，態度尚屬良好等一切情狀，量處
    如主文所示之刑，並諭知易科罰金之折算標準。
據上論斷，應依刑事訴訟法第299條第1項前段，毒品危害防制條
例第10條第2項，刑法第11條前段、第47條第1項、第41條第1項
前段，判決如主文。
本案經檢察官劉文賓到庭執行職務。
中    華    民    國   100    年    12    月    29    日
                  刑事第十六庭  法  官  鄭舜元
以上正本證明與原本無異。
如不服本判決應於收受判決後10日內向本院提出上訴書狀，並
應應敘述具體理由。其未敘述上訴理由者，應於上訴期間屆滿
後20日內向本院補提理由書(均須按他造當事人之人數附繕本)
「切勿逕送上級法院」。
                                書記官  黃聖心
中    華    民    國   100    年    12    月    29    日
附錄：論罪科刑法條：
毒品危害防制條例第10條
施用第一級毒品者，處6月以上5年以下有期徒刑。
施用第二級毒品者，處3年以下有期徒刑。